臺灣屏東地方法院刑事判決
110年度訴字第659號
公  訴  人  臺灣屏東地方檢察署檢察官
被      告  林建龍




指定辯護人  本院公設辯護人張宏惠  
上列被告因違反毒品危害防制條例案件，經檢察官提起公訴（11
0年度偵字第8401號、110年度偵字第10197號），本院判決如下
：
    主  文
林建龍犯如附表編號1、2「主文」欄所示之罪，共貳罪，各處如
附表編號1、2「主文」欄所示之刑及沒收。應執行有期徒刑伍年
拾月。
    事  實
一、林建龍明知甲基安非他命係毒品危害防制條例第2條第2項第
    2款所列之第二級毒品，依法不得持有、販賣，竟基於販賣
    第二級毒品以營利之犯意，以其所持用之行動電話插置門號
    0000000000號SIM卡1張，作為聯繫販賣甲基安非他命事宜之
    工具，分別為下列行為：
㈠、於民國109年12月2日晚間10時許，在屏東縣竹田鄉中正路之
    鐵路高架橋下，以新臺幣(下同)6,000元之價格（起訴書誤
    載為2,000元，業經檢察官當庭更正），販賣重量不詳之甲
    基安非他命1包予黃進誠1次，黃進誠當場僅交付現金2,000
    元與林建龍，尚賒帳4,000元。
㈡、於110年4月6日下午1時許，在屏東縣竹田鄉自強路59號旁雜
    貨店前，以1,000元之價格，販賣重量不詳之甲基安非他命1
    小包予劉諺1次，劉諺當場交付1,000元與林建龍。
二、案經屏東縣政府警察局潮州分局報告臺灣屏東地方檢察署檢
    察官偵查後起訴。
    理  由
一、按被告以外之人於審判外之陳述，雖不符刑事訴訟法第159
    條之1至之4等4條規定，而經當事人於審判程序同意作為證
    據，法院審酌該言詞陳述或書面陳述作成時之情況，認為適
    當者，亦得為證據；當事人、代理人或辯護人於法院調查證
    據時，知有刑事訴訟法第159條第1項不得為證據之情形，而
    未於言詞辯論終結前聲明異議者，視為有前項之同意，同法
    第159條之5定有明文。本判決所引下列供述證據，檢察官、
    被告林建龍及其辯護人於本院準備程序及審理中均同意作為
    證據（見本院卷第155、320頁），且檢察官、被告林建龍及
    其辯護人於言詞辯論終結前，均未聲明異議，本院審酌相關
    言詞陳述或書面陳述作成時之情況，並無違法不當之情形或
    證明力明顯過低之瑕疵，依刑事訴訟法第159條之5規定，認
    均有證據能力。至其餘資以認定本案犯罪事實之非供述證據
    ，經查無違反法定程序取得之情形，依刑事訴訟法第158條
    之4反面解釋，應具有證據能力。
二、認定事實所憑之證據及理由
㈠、上揭事實，業據被告於警詢、偵查及本院審理中均坦承不諱
    （見潮警偵字第11030992700號卷第7至14頁；潮警偵字第11
    031842400號卷第11至15、33至36頁；偵卷第42至43頁；本
    院卷第114、154、320、328頁），核與證人即購毒者黃進誠
    、劉諺於警詢及偵查中、證人劉謹上於警詢中證述之情節互
    為相符（見潮警偵字第11031842400號卷第47至50、57至61
    、63頁；潮警偵字第11030992700號卷第15至23、25至28頁
    ；偵卷第32至33、44至47頁），復有被告持用門號00000000
    00號行動電話之通聯調閱查詢單、屏東縣政府警察局潮州分
    局竹田分駐所110年5月18日員警偵查報告、黃進誠、劉諺之
    指認犯罪嫌疑人紀錄表、黃進誠之屏東縣政府警察局潮州分
    局搜索扣押筆錄暨扣押物品目錄表、台灣檢驗科技股份有限
    公司109年12月17日濫用藥物檢驗報告（報告編號：KH/2020
    /C0000000）、劉謹上之屏東縣政府警察局潮州分局竹田分
    駐所扣押筆錄、劉諺之正修科技大學超微量研究科技中心11
    0年5月18日尿液檢驗報告（報告編號：R00-0000-000）各1
    份等件在卷可證（見潮警偵字第11031842400號卷第51至55
    、65至67、83、85頁；潮警偵字第11030992700號卷第5、29
    至35、37至41、45頁），足認被告上開任意性自白與客觀事
    實相符，洵堪採信。
㈡、按販賣毒品之所謂販賣行為，係行為人基於營利之目的，而
    販入或賣出毒品而言。販賣毒品者，其主觀上須有營利之意
    圖，且客觀上有販賣之行為即足構成，至於實際上是否已經
    獲利則非所問。即於有償讓與他人之初，係基於營利之意思
    ，並著手實施，而因故無法高於購入之原價出售，最後不得
    不以原價或低於原價讓與他人時，仍屬販賣行為。必始終無
    營利之意思，縱以原價或低於原價有償讓與他人，方難謂為
    販賣行為，而僅以轉讓罪論處（最高法院100年度台上字第4
    683號刑事判決意旨參照）。次按販賣毒品乃違法行為，交
    易雙方類皆以隱匿秘密之方式而為，且毒品無公定價格，每
    次購買價量，隨時可能依雙方關係深淺、資力、需求量及對
    行情之認知、來源是否充裕、查緝是否嚴緊，購買者被查獲
    時供述來源對象之可能性風險等因素之評估，因而異其標準
    ，機動調整，非可一概而論。販賣毒品之利潤所得，除經坦
    承犯行或價量俱屬明確者外，本難查得實情，是以除非別有
    積極事證，足認係以同一價量委託代買、轉售或無償贈與，
    確未牟利以外，尚難執此遽認非法販賣毒品之證據尚有不足
    （最高法院97年度台上字第1012號、97年度台上字第3557號
    刑事判決意旨參照）。查被告於本院審理中就本案販賣甲基
    安非他命2次之犯行均坦承不諱，業如前述，復衡以被告與
    前開購毒者黃進誠、劉諺均非至親，亦無特殊情誼，衡諸常
    情，倘非有利可圖，自無甘冒被查緝科以重刑之風險，而提
    供毒品予該人之理，況被告於本院審理中亦自承：我販賣毒
    品是為了賺取量差，我跟別人買，自己從中拿一點起來吃等
    語（見本院卷第154、328頁），顯見被告係藉由販賣第二級
    毒品甲基安非他命，從中賺取毒品量差牟利甚明。是被告主
    觀上係基於營利意圖而販賣甲基安非他命一節，當無疑義。
㈢、綜上，本案事證明確，被告販賣第二級毒品甲基安非他命2次
    犯行均堪認定，應予依法論科。
三、論罪科刑
㈠、核被告所為，均係犯毒品危害防制條例第4條第2項之販賣第
    二級毒品罪。又被告販賣前持有甲基安非他命之低度行為，
    各為其販賣之高度行為所吸收，均不另論罪。
㈡、被告所犯前開2罪，犯意各別，行為互殊，應予分論併罰。
㈢、按犯第四條至第八條之罪於偵查及歷次審判中均自白者，減
    輕其刑，毒品危害防制條例第17條第2項定有明文。查被告
    於偵審中就本案販賣第二級毒品甲基安非他命2次犯行均坦
    承不諱，業如前述，是被告上開犯行均應依毒品危害防制條
    例第17條第2項規定減輕其刑。
㈣、按犯毒品危害防制條例第4條至第8條、第10條或第11條之罪
    ，供出毒品來源，因而查獲其他正犯或共犯者，減輕或免除
    其刑，同條例第17條第1項固有明文。惟所稱「供出毒品來
    源，因而查獲其他正犯或共犯者」，係指被告供出毒品來源
    之對向性正犯，或與其具有共同正犯、共犯（教唆犯、幫助
    犯關係）之毒品由來之人的相關資料，使調查或偵查犯罪之
    公務員據以對之發動調查或偵查程序，並因此而確實查獲其
    人、其犯行而言（最高法院106年度台上字第2960號刑事判
    決意旨參照）。查被告雖於警詢中供稱其取得第二級毒品之
    來源為沈世培及綽號「空哥」之成年男子等語（見潮警偵字
    第11030992700號卷第11至13頁；潮警偵字第11031842400號
    卷第11至15頁），惟警方並未因其上開供述而查獲沈世培、
    「空哥」等情，有屏東縣政府警察局潮州分局111年4月3日
    潮警偵字第11130723100號函暨檢附員警偵查報告、屏東縣
    政府警察局潮州分局111年4月16日潮警偵字第11130816700
    號函暨檢附員警偵查報告各1份在卷可稽（見本院卷第167至
    169、249至251頁），足見本案並未因被告供述查獲其毒品
    上游或其他正犯、共犯，被告自無從據本條就其本案犯行減
    輕其刑，附此敘明。
㈤、爰以行為人之責任為基礎，審酌被告應深知毒品戕害國民身
    心健康及社會秩序甚鉅，竟為謀一己私利，進而基於營利之
    目的販賣第二級毒品予他人，足以危害國民身心健康及善良
    風氣，進而敗壞社會治安，所為實屬不該；惟念及其犯後坦
    承本案全部犯行，態度尚稱良好，復兼衡其素行，有臺灣高
    等法院被告前案紀錄表1份在卷可佐（見本院卷第15至21頁
    ），及其犯罪之動機、目的、手段、販賣第二級毒品之對象
    、次數、數量、金額、犯罪所生之危害，暨其自陳之智識程
    度、家庭生活、經濟狀況（見本院卷第329頁）、檢察官求
    刑之意見等一切情狀，分別量處如附表編號1、2「主文」欄
    所示之刑。復就被告上開所犯之2罪，本於罪責相當性之要
    求，在外部性及內部性界限範圍內，綜合斟酌被告前揭犯罪
    行為之不法與罪責程度，及對其施以矯正之必要性，就其所
    犯2罪，定其應執行刑如主文所示。
四、沒收
㈠、犯第4條至第9條、第12條、第13條或第14條第1項、第2項之
    罪者，其供犯罪所用之物，不問屬於犯罪行為人與否，均沒
    收之，毒品危害防制條例第19條第1項定有明文。查被告另
    案違反毒品危害防制條例案件（本院110年度訴字第365號；
    見本院卷第255至268頁）扣得之行動電話1支（含門號00000
    00000號SIM卡1張），為被告所持用，且係供被告聯絡本案
    販賣第二級毒品2次犯行所用等情，業據被告於本院審理中
    供承明確（見本院卷第328頁），自應依毒品危害防制條例
    第19條第1項規定，分別於被告所犯如附表編號1、2「主文
    」欄所示罪刑項下宣告沒收。
㈡、按犯罪所得，屬於犯罪行為人者，沒收之。前二項之沒收，
    於全部或一部不能沒收或不宜執行沒收時，追徵其價額。刑
    法第38條之1第1項前段、第3項分別定有明文。又因販賣毒
    品所得之款項，均應宣告沒收，不以當場搜獲扣押者為限，
    亦不問其中何部分屬於成本，何部分屬於利潤。查被告如「
    事實欄一、㈠、㈡」所示2次毒品交易所得價金2,000元、1,00
    0元，核均屬被告因販毒所得之財物，雖均未扣案，仍應分
    別在被告所犯如附表編號1、2「主文」欄所示罪刑項下宣告
    沒收，並於全部或一部不能沒收或不宜執行沒收時，追徵其
    價額。
㈢、又宣告多數沒收者，併執行之，刑法第40條之2第1項定有明
    文。是本件被告所犯前揭各罪，均經宣告沒收，依法應併執
    行之，且不再於主文為合併沒收、追徵之諭知，均附此敘明
    。
據上論斷，應依刑事訴訟法第299條第1項前段，毒品危害防制條
例第4條第2項、第17條第2項、第19條第1項，刑法第11條、第38
條之1第1項前段、第3項、第40條之2第1項、第51條第5款，判決
如主文。
本案經檢察官張志杰、蕭惠予提起公訴，檢察官王雪鴻到庭執行
職務。
中　　華　　民　　國　　111 　年　　6 　　月　　29　　日
                  刑事第三庭    審判長法  官  鍾佩真
                                      法  官  張瑞德
                                      法  官  黃虹蓁
以上正本證明與原本無異。
如不服本判決應於收受判決後20日內向本院提出上訴書狀，並應
敘述具體理由；其未敘述上訴理由者，應於上訴期間屆滿後20日
內向本院補提理由書（均須按他造當事人之人數附繕本）「切勿
逕送上級法院」。
中　　華　　民　　國　　111 　年　　6 　　月　　29　　日
                                      書記官  陳恩慈
附錄本案論罪科刑法條：
毒品危害防制條例第4條
製造、運輸、販賣第一級毒品者，處死刑或無期徒刑；處無期徒
刑者，得併科新臺幣三千萬元以下罰金。
製造、運輸、販賣第二級毒品者，處無期徒刑或十年以上有期徒
刑，得併科新臺幣一千五百萬元以下罰金。
製造、運輸、販賣第三級毒品者，處七年以上有期徒刑，得併科
新臺幣一千萬元以下罰金。
製造、運輸、販賣第四級毒品者，處五年以上十二年以下有期徒
刑，得併科新臺幣五百萬元以下罰金。
製造、運輸、販賣專供製造或施用毒品之器具者，處一年以上七
年以下有期徒刑，得併科新臺幣一百五十萬元以下罰金。
前五項之未遂犯罰之。
附表：
編號 犯罪事實 主文（含宣告刑及沒收） 1 如「事實欄一、㈠」所示 林建龍販賣第二級毒品，處有期徒刑伍年陸月。另案扣案之行動電話壹支（含門號○○○○○○○○○○號SIM卡壹張）沒收；未扣案之犯罪所得新臺幣貳仟元沒收，於全部或一部不能沒收或不宜執行沒收時，追徵其價額。 2 如「事實欄一、㈡」所示 林建龍販賣第二級毒品，處有期徒刑伍年貳月。另案扣案之行動電話壹支（含門號○○○○○○○○○○號SIM卡壹張）沒收；未扣案之犯罪所得新臺幣壹仟元沒收，於全部或一部不能沒收或不宜執行沒收時，追徵其價額。